【裁判字號】    96,交簡上,221
【裁判日期】    970227
【裁判案由】    過失傷害
【裁判全文】
臺灣桃園地方法院刑事判決           96年度交簡上字第221號
上  訴  人  臺灣桃園地方法院檢察署檢察官
被      告  甲○○
上列上訴人因被告過失傷害案件，不服本院中華民國96年8 月24
日96年度壢交簡字第220 號刑事簡易判決（聲請簡易判決處刑案
號：96年度偵字第595 號），提起上訴，本院管轄之第二審合議
庭判決如下：
    主  文
上訴駁回。
    事實及理由
一、本案經審理結果，認第一審判決以被告甲○○犯過失傷害罪
    ，依刑事訴訟法第449 條第1 項前段、第3 項、第454 條第
    2 項，刑法第284 條第1 項前段，修正前刑法第62條前段、
    第41條第1 項前段，中華民國96年罪犯減刑條例第2 條第1
    項第3 款、第7 條、第9 條，罰金罰鍰提高標準條例第1 條
    前段，刪除前罰金罰鍰提高標準條例第2 條之規定，對被告
    判處有期徒刑月，減為有期徒刑壹月又拾伍日，及諭知易
    科罰金之折算標準，其認事用法及量刑均屬妥適，應予維持
    。茲引用第一審判決書記載之事實及理由暨證據（如附件，
    含臺灣桃園地方法院檢察署檢察官96年度偵字第595 號聲請
    簡易判決處刑書）。
二、上訴意旨略以：被告於車禍肇事後，態度惡劣，告訴人所受
    之傷害嚴重，至今未恢復，身心均遭受極大痛苦。原審僅判
    處被告有期徒刑3 月，復減為1 月又15日，實屬過輕，告訴
    人表示不服聲請上訴等語。
三、按法官於有罪判決如何量處罪刑，甚或是否宣告緩刑，均為
    實體法賦予審理法官裁量之刑罰權事項，法官行使此項裁量
    權，自得依據個案情節，參酌刑法第57條所定各款犯罪情狀
    之規定，於法定刑度內量處被告罪刑；除有逾越該罪法定刑
    或法定要件，或未能符合法規範體系及目的，或未遵守一般
    經驗及論理法則，或顯然逾越裁量，或濫用裁量等違法情事
    之外，並不得任意指摘其量刑違法，最高法院對此並著有80
    年台非字第473 號、75年台上字第7033號、72年台上字第66
    96號、72年台上字第3647號等判例可資參照。準此，法官量
    刑，如非有上揭明顯違法之情事，自不得擅加指摘其違法或
    不當。本件原審經審酌被告駕駛自小客車，於倒車過程中疏
    未注意後方車輛，而不慎撞擊後方騎乘機車經過之告訴人，
    造成告訴人受傷不輕，且迄今尚未與告訴人達成民事和解，
    賠償損失，又肇事後，被告親自打電話報警，並於電話中報
    明其姓名、肇事地點，於員警前往處理時，當場向員警承認
    係肇事人而不逃避裁判，已符合自首之要件，另參考被告之
    生活狀況、被告犯後之態度等一切情狀，量處被告有期徒刑
    3 月，並依中華民國96年罪犯減刑條例，減為有期徒刑1 月
    又15日，並諭知如易科罰金，以銀元300 元即新臺幣900 元
    折算1 日，經核並無不合，量刑亦甚妥適。而原審在量刑時
    既已將被告迄未賠償被害人損害及其犯後態度等事項一併考
    量在內，依上說明，即難再憑此指摘其量刑過輕。從而，檢
    察官以原審量刑過輕為由，提起上訴，為無理由，依法應予
    駁回
四、據上論斷，應依刑事訴訟法第455 條之1 第1 項、第3 項、
    第368 條、第373 條，判決如主文。
本案經檢察官丁俊成到庭執行職務
中    華    民    國    97    年    2    月    27    日
                  刑事第六庭  審判長法  官   黃梅淑
                                    法  官   錢建榮
                                    法  官   宣玉華
以上正本證明與原本無異
不得上訴。
                                    書記官   楊郁馨
中    華    民    國    97    年    2     月    27    日


司法院資訊處製作；財團法人民間司法改革基金會備份。
